【裁判字號】    90,易,3124
【裁判日期】    901114
【裁判案由】    誹謗
【裁判全文】
臺灣臺中地方法院刑事判決                          九十年度易字第三一二四號
    公  訴  人  臺灣台中地方法院檢察署檢察官
    被      告  乙○○
右列被告因誹謗案件，經檢察官提起公訴（九十年度偵字第一三一一三號），本院判
決如左：
    主  文
乙○○意圖散布於眾，而指摘足以毀損他人名譽之事，處拘役參拾日，如易科罰金，
以參佰元折算壹日。
    事  實
一、乙○○前於民國八十八年底，承攬甲○○所有位於台中縣和平鄉○○村○○路○
    段五七號住處旁之包裝場及擋土牆新建工程，因甲○○認乙○○有施工瑕疵而拒
    絕支付工程尾款，雙方乃為工程尾款問題迭生爭執。九十年二月二十五日七時許
    ，乙○○在台中縣和平鄉○○路○段二四號前路旁，再次向甲○○催討工程尾款
    ，因甲○○仍拒絕支付，乙○○乃心生不滿，竟基於意圖散布於眾而指摘足以毀
    損他人名譽之事之犯意，在屬公眾得共聞共見之上開路旁，指稱：「你（指甲○
    ○）專門拐騙外省人的錢」，而足以毀損甲○○名譽。
二、案經甲○○訴由台中縣警察局和平分局報告臺灣台中地方法院檢察署檢察官偵查
    起訴。
    理  由
一、訊之被告乙○○對有於右揭時地，以言語指稱告訴人甲○○專門拐騙外省人的錢
    之事實，固坦承在卷，惟矢口否認有何妨害告訴人甲○○名譽之情事，並辯稱：
    告訴人甲○○確有向其外省籍工人梁亞生拿錢等語。經查，右揭事實業據告訴人
    甲○○於偵、審中到庭指訴明確，另證人梁亞生於警訊及本院審理中亦證稱：告
    訴人甲○○並無被告乙○○所指稱拐騙伊財物之情形。是被告乙○○在無任何證
    據可資為證下，於公眾得共聞共見之路旁，信口指稱告訴人甲○○專門拐騙外省
    人的錢，客觀上自足以使告訴人甲○○之名譽受損，所辯核非可採。本案事證明
    確，被告乙○○上開犯行足以認定。
二、按被告乙○○在屬公眾得共聞共見之路旁，以不實內容之言詞，具體指摘足以毀
    損告訴人名譽之事，核其所為，係犯刑法第三百十條第一項之普通誹謗罪。爰審
    酌被告乙○○之品性、犯罪之動機、目的、手段、所生損害之程度及犯後雖坦承
    客觀行為，但仍拒不願與告訴人達成民事和解等一切情狀，量處如主文所示之刑
    ，並諭知易科罰金之折算標準。
據上論斷，應依刑事訴訟法第二百九十九條第一項前段，刑法第三百十條第一項、第
四十一條第一項前段，罰金罰鍰提高標準條例第一條前段第二條，判決如主文。
中      華      民      國    九十      年     十一     月     十四     日
                                臺灣臺中地方法院刑事第七庭
                                    法  官  林  宗  成
右正本證明與原本無異。
如不服本判決，應於送達後十日內向本院提出上訴狀（須附繕本），上訴於台灣高等
法院台中分院。
                                    書記官
中      華      民      國    九十      年     十一     月     十四     日
附錄論罪科刑法條
國刑法第三百一十條第一項：
意圖散布於眾，而指摘或傳述足以毀損他人名譽之事者，為誹謗罪，處一年以下有期
徒刑、拘役或五百元以下罰金。


司法院資訊處製作；財團法人民間司法改革基金會備份。
